【裁判字號】    88,自,128
【裁判日期】    890117
【裁判案由】    過失致死
【裁判全文】
臺灣桃園地方法院刑事判決                          八十八年度自字第一二八號
    自  訴  人  己○○
                戊○○
                丁○○
                丙○○
                乙○○
    代  理  人  徐東昇律師
                劉緒倫律師
                呂偉誠律師
    被      告  甲○○
    選任辯護人  陳祖德律師
右列被告因過失致死案件，經自訴人提起自訴，及檢察官併案審理（八十七年度偵字
第一六八三二號），本院判決如左：
        主  文
甲○○無罪。
        理  由
一、自訴意旨略以：如附件自訴狀所載。
二、按犯罪事實應依證據認定之，無證據不得推定其犯罪事實，又不能證明被告犯罪
    者，應諭知無罪之判決，刑事訴訟法第一百五十四條、第三百零一條第一項定有
    明文。所謂認定犯罪事實之證據，係指足以認定被告確有犯罪行為之積極證據而
    言，該項證據自須適合於被告犯罪事實認定，始得採為斷罪資料。又苟未能發現
    相當證據，或證據不足以證明，自不能以推測或擬制之方法，以為裁判基礎。至
    刑法上之過失，其過失行為與結果間，在客觀上有相當因果關係始得成立。所謂
    相當因果關係，係指依經驗法則，綜合行為所存在之一切事實，為客觀之事後審
    查，認為在一般情形下，有此環境、有此行為之同一條件，均可發生同一之結果
    者，則該條件即為發生結果之相當條件，行為與結果間即有相當因果關係。反之
    ，若在一般情形下，有此同一條件存在，而依客觀之審查，認為不必皆發生此結
    果者，則該條件與結果並不相當，不過為偶然之事實而已，其行為與結果間即無
    相當因果關係。亦分別有最高法院二十九年度上字第三一０五號、四十年度台上
    字第八六號，及七十六年台上字第一九二號判例意旨可資參照。第按刑法第二百
    七十七條第二項業務過失致死罪之成立，以從事業務之人，因業務上之過失致人
    於死者為要件。
三、訊據被告甲○○堅決否認有業務過失致死之犯行，辯稱：伊於七十九年至八十一
    年間擔任台灣美國無線電股份有限公司（下稱台灣美國無線電公司）桃園廠之生
    產部經理，並非該廠廠長，公司飲用水非被告主管業務，因此原該廠員工楊彩金
    、卓淑芳、賴麗芬、黃瑪琍、簡美能於離職後患病死亡之事與伊無關等語。經查
    自訴人認被告涉有業務過失致死罪嫌，係以被告於七十九年至八十一年間擔任台
    灣美國無線電公司桃園廠廠長為主要論據，惟查：被告於七十九年至八十一年間
    擔任台灣美國無線電公司桃園廠生產作業部經理，僅係負責產品之生產，公司飲
    用水非被告主管業務等情，業據被告提出台灣美國無線電公司出具之在職證明書
    二紙、離職證明書一紙附卷可憑，亦為自訴人所不否認，自訴人空言指訴被告為
    台灣美國無線電公司桃園廠廠長，而無法提出具體事證以供本院查考，從而，被
    告所辯顯非虛妄不可採。揆諸前揭說明，本院自難僅憑自訴人之唯一指訴，即認
    被告有自訴人所指業務過失致死犯行。此外復查無其他積極證據足資證明被告有
    業務過失致死犯行，不能證明被告犯罪，自應為無罪之諭知。
據上論斷，應依刑事訴訟法第三百四十三條、三百零一條第一項，判決如主文。
中      華      民      國    八十九    年      一      月     十七     日
                   臺灣桃園地方法院刑事第二庭
                                      法  官  曾 正 耀
右正本證明與原本無異。
如不服本判決，應於判決送達後十日內，向本院提出上訴狀。
                                      書記官   蘇    萱
中      華      民      國    八十九    年     一     月    十 七     日


司法院資訊處製作；財團法人民間司法改革基金會備份。
